【裁判字號】    96,訴,321
【裁判日期】    970306
【裁判案由】    偽造文書等
【裁判全文】
臺灣宜蘭地方法院刑事判決               96年度訴字第321號
公  訴  人  臺灣宜蘭地方法院檢察署檢察官
被      告  丁○○
                    （另案在臺灣宜蘭監獄執行中）
指定辯護人  本院公設辯護人辛○○
上列被告因偽造文書等案件，經檢察官提起公訴（96年度偵字第
501號），檢察官聲請改依協商程序而為判決，本院判決如下：
    主  文
丁○○共同連續行使偽造私文書，足以生損害於公眾及他人，處
有期徒刑壹年貳月，減為有期徒刑柒月。如附表一「偽造印文」
欄內所示偽造之印文、如附表二至五「偽造署押」欄內所示偽造
之署押（即簽名），均沒收之。
    事實及理由
一、丁○○與成年男子「林清貴」（真實姓名年籍不詳）、某跳
    蚤雜誌不詳賣主（真實姓名年籍不詳）共同基於偽造文書之
    概括犯意聯絡，丁○○於民國95年3月間在台東縣某處自「
    林清貴」處取得「己○○」之身分證及健保卡影本、「壬○○」之身分證及健保卡影本、「戊○○」之戶籍謄本影本後
    ，丁○○即與某跳蚤雜誌不詳賣主利用換貼他人照片於身分
    證、健保卡影本及更改其上之個人資料後再加以複印之方式
    ，連續偽造「己○○」、「壬○○」、「戊○○」之身分證
    及健保卡影本。隨後，丁○○又與某跳蚤雜誌不詳賣主連續
    偽造「百里香園藝有限公司」名義之扣繳憑單、薪資單、員
    工在職證明書（員工己○○），且於員工在職證明書上偽造
    百里香園藝有限公司」及其負責人「蘇慧玲」之印文各一枚
    ；偽造「銓發股份有限公司」名義之勞工保險卡、扣繳憑單
    、薪資袋（員工壬○○）；偽造「立宇包裝材料有限公司」
    名義之扣繳憑單、薪資袋、員工在職證明書（員工戊○○）
    ，且於員工在職證明書上偽造「立宇包裝材料有限公司」及
    其負責人「簡裕後」之印文各一枚，足生損害於「己○○」
    、「壬○○」、「戊○○」、「百里香園藝有限公司」、「
    蘇慧玲」、「銓發股份有限公司」、「立宇包裝材料有限公
    司」、「簡裕後」及政府機關對於身分證件管理、健保證件
    管理、稅籍資料管理之正確性。丁○○於偽造上開文件後，
    隨即基於行使偽造私文書之概括犯意，連續於95年5月17日
    、25日、26日在附表二所示之信用卡申請書上偽造「己○○
    」、「戊○○」、「壬○○」之署押（即簽名），而偽造表
    示「己○○」、「戊○○」、「壬○○」向友邦國際信用卡
    股份有限公司（以下簡稱友邦信用卡公司）申請信用卡之私
    文書後，連同前揭偽造之身分證影本、健保卡影本、扣繳憑
    單、薪資單、勞工保險卡、員工在職證明書等文書，持以行
    使向友邦信用卡公司申請信用卡，經友邦信用卡公司核准發
    卡後，丁○○即取得「己○○」名義之卡號5543—8505—53
    46—8100號信用卡、「壬○○」名義之卡號5543—8505—53
    19—1108號信用卡、「戊○○」名義之卡號5543—8505—16
    01—6327號信用卡。丁○○並再承前行使偽造私文書概括犯
    意及詐欺取財之概括犯意，或單獨、或與乙○○（所涉犯行
    業經協商判決確定在案）基於犯意聯絡，而為下列之行為：
（一）持上開「己○○」名義之信用卡，於附表三「盜刷時間」
      欄、「盜刷商店地點」欄所示之時間、地點，以附表三「
      偽造署押」欄所示之方法，先後冒用「己○○」之名義，
      刷卡消費如附表三「盜刷金額」欄內所示之款項，並於簽
      帳單商店收據聯上偽簽如附表「偽造署押」欄內所示之「
      己○○」署押（即簽名），而連續偽造表示係「己○○」
      消費且願意付款予發卡公司之簽帳單私文書多張，再將各
      該簽帳單交予「盜刷商店地點」欄所示特約商店店員而連
      續行使之，以此方式施用詐術，使各特約商店店員陷於錯
      誤，而提供商品予丁○○，且友邦信用卡公司亦因此而代
      為墊付上開消費款項予各特約商店，足生損害於「己○○
      」、各特約商店、友邦信用卡公司。
（二）持上開「壬○○」名義之信用卡，於附表四「盜刷時間」
      欄、「盜刷商店地點」欄所示之時間、地點，以附表四「
      偽造署押」欄所示之方法，先後冒用「壬○○」之名義，
      刷卡消費如附表四「盜刷金額」欄內所示之款項，並於簽
      帳單商店收據聯上偽簽如附表「偽造署押」欄內所示之「
      壬○○」署押（即簽名），而連續偽造表示係「壬○○」
      消費且願意付款予發卡公司之簽帳單私文書多張，再將各
      該簽帳單交予「盜刷商店地點」欄所示特約商店店員而連
      續行使之，以此方式施用詐術，使各特約商店店員陷於錯
      誤，而提供商品予丁○○，且友邦信用卡公司亦因此而代
      為墊付上開消費款項予各特約商店，足生損害於「壬○○
      」、各特約商店、友邦信用卡公司。
（三）持上開「戊○○」名義之信用卡，於附表五「盜刷時間」
      欄、「盜刷商店地點」欄所示之時間、地點，以附表五「
      偽造署押」欄所示之方法，先後冒用「戊○○」之名義，
      刷卡消費如附表五「盜刷金額」欄內所示之款項，並於簽
      帳單商店收據聯上偽簽如附表「偽造署押」欄內所示之「
      戊○○」署押（即簽名），而連續偽造表示係「戊○○」
      消費且願意付款予發卡公司之簽帳單私文書多張，再將各
      該簽帳單交予「盜刷商店地點」欄所示特約商店店員而連
      續行使之，以此方式施用詐術，使各特約商店店員陷於錯
      誤，而提供商品予丁○○，且友邦信用卡公司亦因此而代
      為墊付上開消費款項予各特約商店，足生損害於「戊○○
      」、各特約商店、友邦信用卡公司。
二、證據：
1、被告丁○○之自白。
2、證人乙○○之證詞。
3、證人黃姿婷之證詞。
4、證人戊○○之證詞。
5、證人李宗岳之證詞。
6、證人甲○○之證詞。
7、證人庚○○之證詞。
8、證人丙○○之證詞。
9、己○○名義之信用卡申請書、身分證、健保卡影本。
10、「百里香園藝有限公司」名義之扣繳憑單、薪資單、員工在
    職證明書影本（員工己○○）。
11、如附表三所示特約商店之簽帳單商店收據聯。
12、己○○名義之卡號5543—8505—5346—8100號信用卡消費明
    細。
13、壬○○名義之信用卡申請書、身分證、健保卡影本。
14、「銓發股份有限公司」名義之勞工保險卡、扣繳憑單、薪資
    袋（員工壬○○）。
15、如附表四所示特約商店之簽帳單商店收據聯。
16、壬○○名義之卡號5543—8505—5319—1108號信用卡消費明
    細。
17、戊○○名義之信用卡申請書、身分證、健保卡影本。
18、「立宇包裝材料有限公司」名義之扣繳憑單、員工在職證明
    書、薪資袋影本（員工戊○○）。
19、如附表五所示特約商店之簽帳單商店收據聯。
20、戊○○名義之卡號5543—8505—1601—6327號信用卡消費明
    細。
三、本件經檢察官與被告丁○○於審判外達成協商之合意且被告
    丁○○已認罪，其合意內容為：被告丁○○願受科刑範圍為
    有期徒刑一年二月，且依中華民國九十六年罪犯減刑條例之
    規定，減為有期徒刑七月，偽造之署押、印文均沒收。經查
    ，上開協商合意並無刑事訴訟法第455條之4第1項所列情形
    之一，檢察官聲請改依協商程序而為判決，本院爰不經言詞
    辯論，於協商合意範圍內為協商判決，合予敘明。
四、應適用之法條：刑事訴訟法第455條之4第2項，刑法施行法
    第1條之1，現行刑法第2條第1項前段、第28條、第216條、
    第210條、第212條、第339條第1項、第219條，95年7月1日
    修正生效前刑法第56條、第55條，中華民國九十六年罪犯減
    刑條例第2條第1項第3款、第7條。
五、本判決除有刑事訴訟法第455條之4第1項第1款、第2款、第4
    款、第6款、第7款所定情形之一，或違反同條第2項規定者
    外，檢察官與被告均不得上訴。
六、如有前項得上訴之情形，得自收受判決送達之日起10日內，
    向本院提出上訴書狀，上訴於第二審法院。
中    華    民    國    97    年    3     月    6     日
                  刑事第三庭審判長法  官  林惠玲
                                  法  官  張育彰
                                  法  官  劉家祥
以上正本證明與原本無異。
                                  書記官  劉謹翊
中    華    民    國    97    年    3     月    7     日
附錄本案論罪科刑法條全文：
中華民國刑法第216條
（行使偽造變造或登載不實之文書罪）
行使第 210 條至第 215 條之文書者，依偽造、變造文書或登載
不實事項或使登載不實事項之規定處斷。
中華民國刑法第210條
（偽造變造私文書罪）
偽造、變造私文書，足以生損害於公眾或他人者，處 5 年以下有
期徒刑。
中華民國刑法第212條
（偽造變造特種文書罪）
偽造、變造護照、旅券、免許證、特許證及關於品行、能力服務
或其他相類之證書、介紹書，足以生損害於公眾或他人者，處1
年以下有期徒刑、拘役或3百元以下罰金。
中華民國刑法第339條第1項
（普通詐欺罪）
意圖為自己或第三人不法之所有，以詐術使人將本人或第三人之
物交付者，處5年以下有期徒刑、拘役或科或併科1千元以下罰金
。
中華民國九十六年罪犯減刑條例第2條
犯罪在中華民國九十六年四月二十四日以前者，除本特例另有規
定外，依下列規定減刑:
一、死刑減為無期徒刑。
二、無期徒刑減為有期徒刑二十年。
三、有期徒刑、拘役或罰金，減為其刑期或金額二分之ㄧ。
緩刑或假釋中之人犯，於本條例施行之日起，視為已依前項規定
減其宣告刑，毋庸聲請裁定減刑。但經撤銷緩刑之宣告或假釋者
，仍應依本條例規定聲請裁定減刑。
刑事訴訟法第455條之4
（不得為協商判決之情形）
有下列情形之一者，法院不得為協商判決：
一、有前條第 2 項之撤銷合意或撤回協商聲請者。
二、被告協商之意思非出於自由意志者。
三、協商之合意顯有不當或顯失公平者。
四、被告所犯之罪非第 455 條之 2 第 1 項所定得以聲請協商判
    決者。
五、法院認定之事實顯與協商合意之事實不符者。
六、被告有其他較重之裁判上一罪之犯罪事實者。
七、法院認應諭知免刑或免訴、不受理者。
除有前項所定情形之一者外，法院應不經言詞辯論，於協商合意
範圍內為判決。法院為協商判決所科之刑，以宣告緩刑、2年以
下有期徒刑、拘役或罰金為限。
當事人如有第 455 條之 2 第 1 項第 2 款至第 4 款之合意，法
院應記載於筆錄或判決書內。
法院依協商範圍為判決時，第 455 條之 2 第 1 項第 3 款、第
 4款並得為民事強制執行名義。


司法院資訊處製作；財團法人民間司法改革基金會備份。
